# 求助陈版

提问人：丹 2018aiyaa 时间：2018-01-23 19:30:02
房地产企业，某项目主体为a,与b公司签订项目转让协议，由b公司进行开发，收益也有b公司享有。但是由于主体资格的问题，各种收入成本纳税等处理均挂在a公司账上。b公司的收益通过走向a公司销售服务等形式拿走，记在a公司生产成本。 5 年前房子差不多已经卖完了。今年进行土增税税清算， 1600 万。a先行缴纳，入税金及附加。但实际该由b负担，拿到钱的a企业该怎么入账。作为项目主体，不能冲税金及附加吧？

回答人：chenyiwei
A自身报表中，对于收到B公司补偿的土地增值税清算款，可以贷记资本公积处理。

提问人：丹 2018aiyaa 时间：2018-01-24 17:30:08
陈版主，麻烦您能在跟我说说吗

回答人：chenyiwei
A作为法律上的开发主体，同时也是土地增值税清算的义务人。在A自身报表中仍应将不同股东控制和管理从项目作为一个整体处理，将股东投入的补偿作为资本公积，这是站在A自身的立场上，而不是在A的股东的立场上。

提问人：yuqing86 时间：2018-01-24 00:28:22
陈老师： 您好！问下关于购买的国债逆回购，一般都是 7 天以内，在编制现金流量表时是不是作为现金等价物，而不是作为投资活动的？

回答人：chenyiwei
这类超短期、固定金额的投资，可以作为现金等价物。

提问人：yuqing86 时间：2018-01-25 00:27:48
陈老师： 您好！问下现在关于新能源补贴的政策“非个人用户购买的新能源汽车申请补贴，累计行驶里程须达到 3 万公里（作业类专用车除外），补贴标准和技术要求按照车辆获得年度执行”，那如果我公司今年 12 月卖出去的新能源车，是不是就不应该确认政府补贴的营业收入，等提供 3 万公里证明后，再确认相应的营业收入（政府补助的那块）？

回答人：chenyiwei
如果无法合理估计用户能否满足该“3万公里”的条件，则应在用户提供了（或者依据车载GPS中的行驶记录确定）累计已运行 3 万公里的相关证明后确认收入。现在一般基于谨慎原则，都是在实际达到 3 万公里后才确认。

提问人：yuqing86 时间：2018-02-24 21:30:07
老师： 您好！问下关于企业收到政府拨付的土地奖励款（如开工建设每亩补贴、竣工补贴、投产补贴、达到每亩税收补贴），那企业收到的这些补贴款是属于与日常活动相关的计入其他收益，还是无关的计入营业外收入？

回答人：chenyiwei
首先要判断是否与资产相关（补偿资产购建成本）。在明确不与资产相关的情况下，此类奖励款应认定为与日常活动无关（无明确补偿对象），计入营业外收入。

提问人：yuqing86 时间：2018-02-27 13:06:18
陈老师： 您好！问下关于动漫公司取得的原创作品，库存商品采用什么方法结转到主营业务成本，根据财会[2004]19号《电影企业会计核算办法》，“影片成本的结转，可以采用计划收入比例法，也可以采用零毛利法和固定比例法”，请问会计准则关于这块成本核算是怎么规定的，和财会[2004]19号《电影企业会计核算办法》有冲突吗？

回答人：chenyiwei
2006 会计准则对此没有专门规定，实务操作中较常见的还是参照《电影企业会计核算办法》，但该核算办法中还是有不少与新准则冲突的规定，其适用需要澄清。建议参考目前行业内已上市公司的处理，在不违反企业会计准则的基本原则和规定的前提下可以参照。

提问人：yuqing86 时间：2018-03-06 06:28:11
老师： 您好！关于完工百分比有个问题请教下，问什么施工企业要用工程施工和工程结算科目，而提供劳务收入没有用这个科目，确认收入时直接通过往来科目和主营业务收入？

回答人：chenyiwei
施工企业要用工程施工和工程结算科目，主要是为了解决确认收入和结转成本所依据的完工进度和合同约定的款项结算进度不一致，导致按完工进度确认的收入不能立即形成无条件收款权利的问题。可以参照类比的是新收入准则下“合同资产”概念与应收款项的区别。 虽然该种方法是在建造合同中出现的，但对于金额大、实施周期长、款项结算进度和完工百分比差异大的劳务合同项目，也可以借鉴。

提问人：yuqing86 时间：2018-03-07 21:24:26
老师： 您好！如果采用工作量法计算提供劳务的完工进度，是不是当期归集的劳务成本就应该是全部计入主营业务成本？

回答人：chenyiwei
这种情况下，理论上累计确认的主营业务成本可能不同于累计已实际发生的合同成本。借方差额填列在存货中（需注意期末减值测试），贷方余额可填列在其他流动负债中。

提问人：不忘初心 FSH 时间：2018-06-11 13:33:28
实务：甲、乙、丙三家公司签订三方合作协议，三方共同出资设立一个新公司A公司，甲方股权比例17%，乙方股权比例18%，乙方股权比例65%，协议合作期为 10 年，A公司使用甲、乙公司原有资源开展原有的业务，新公司每年提取 300 万元承包经营费给甲、乙，剩下的税后净利润再按投资人的股权比例进行分配。如果新公司经营不善出现亏损，不能足额支付给甲、乙方的承包经营费 300万元，由丙方负责补足，不能用甲、乙的股权分摊。同时，限定甲乙方不能从事与A公司业务相同的业务。请问，承包经营费要怎么进行账务处理比较好？

回答人：chenyiwei
从你说的情况看，A公司每年的 300 万元固定支出实际上是向甲、乙支付的资源使用费，类似于租金，应每年计入A公司的费用，减少A公司的税后利润。同理甲、乙每年收到款项时确认收益。

提问人：跨度防护 时间：2018-06-11 21:27:31
A公司亏损时由丙支付，对A的账务处理有什么影响？

回答人：chenyiwei
如果由丙代付资源使用费，则A的账务处理是借费用，贷资本公积。

提问人：米妞 2017 时间：2018-06-14 11:41:24
丙公司补足是不是可以作为对a的资本投入？

回答人：chenyiwei
A确认为资本公积，当然丙就是追加对A的投资成本，两者对应。